臺灣彰化地方法院刑事裁定
110年度毒聲重字第65號
聲  請  人  林挺吉



上列聲請人因違反毒品危害防制條例案件，對於本院110年度毒
聲字第15號裁定，聲請重新審理，本院裁定如下：
    主  文
聲請駁回。
    理  由
一、聲請意旨略以：詳如附件所載（聲請人經本院以110年度毒
    聲字第15號裁定【下稱本案裁定】令入戒治處所強制戒治，
    其期間為6個月以上，至無繼續強制戒治之必要為止，但最
    長不得逾1年確定，惟法務部業就「有無繼續施用毒品傾向
    評估標準紀錄表」【下稱評估標準紀錄表】及「有無繼續施
    用毒品傾向評估說明手冊」【下稱說明手冊】為修正，並訂
    於民國110年3月26日起實施，聲請人爰就本案裁定聲請重新
    審理）。
二、按觀察、勒戒及強制戒治之裁定確定後，有下列情形之一，
    認為應不施以觀察、勒戒或強制戒治者，受觀察、勒戒或強
    制戒治處分之人，或其法定代理人、配偶，或檢察官得以書
    狀敘述理由，聲請原裁定確定法院重新審理：一、適用法規
    顯有錯誤，並足以影響裁定之結果者。二、原裁定所憑之證
    物已證明為偽造或變造者。三、原裁定所憑之證言、鑑定或
    通譯已證明其為虛偽者。四、參與原裁定之法官，或參與聲
    請之檢察官，因該案件犯職務上之罪，已經證明者。五、因
    發現確實之新證據足認受觀察、勒戒或強制戒治處分之人，
    應不施以觀察、勒戒或強制戒治者。六、受觀察、勒戒或強
    制戒治處分之人，已證明其係被誣告者；又法院認為無重新
    審理之理由，或程序不合法者，應以裁定駁回之，毒品危害
    防制條例第20條之1第1項、第4項前段分別定有明文。
三、經查：
　㈠本案裁定確定之日期雖為110年1月19日（參卷附本院電話洽
    辦公務紀錄單），然聲請人所主張之「評估標準紀錄表」及
    「說明手冊」係於同年月3月26日修正實施，故聲請人於110
    年4月19日向監所主管提出「聲請重新審理」（見卷附該狀
    上之法務部○○○○○○○○收受收容人訴狀章），應未逾其知悉後
    之30日期限，合先敘明。
  ㈡本案裁定於110年1月7日作成時，「評估標準紀錄表」及「說
    明手冊」，均尚未修正，法務部○○○○○○○○依據當時有效之修
    正前評估標準製作「有無繼續施用毒品傾向證明書」、「評
    估標準紀錄表」，評估聲請人有繼續施用毒品之傾向，自屬
    合法，本案裁定憑以認定聲請人有繼續施用毒品之傾向，而
    令聲請人入戒治處所強制戒治，並無違誤。又「評估標準紀
    錄表」及「說明手冊」係法務部針對多數不特定人民就有無
    繼續施用毒品傾向評估事項所為對外發生法律效果而具有法
    規性質之命令（中央法規標準法第3條規定參考），故「評
    估標準紀錄表」及「說明手冊」之修正應屬行政規則或法規
    命令之修正，不符毒品危害防制條例第20條之1第1項第5款
    規定所稱之「新證據」（臺灣高等法院110年度聲再字第198
    號刑事裁定，及臺灣高等法院110年第1次刑事庭庭長審判長
    會議參照），聲請人以此為由聲請重新審理，與法定要件不
    符，尚非有據。
　㈢聲請意旨復未敘明原確定裁定有何符合其他各款所定重新審
    理事由之情形，其本件聲請重新審理，並無理由，應予駁回
    。　　
四、據上論斷，依毒品危害防制條例第20條之1第4項前段，裁定
    如主文。　　
中　　華　　民　　國　　110 　年　　6 　　月　　9 　　日
                  刑事第五庭        法  官  吳芙如 
以上正本證明與原本無異。
如不服本裁定，應於裁定送達後五日內向本院提出抗告狀(須附
繕本 )。
中　　華　　民　　國　　110 　年　　6 　　月　　9 　　日
                                    書記官  林盛輝